【裁判字號】    89,易,1582
【裁判日期】    890731
【裁判案由】    毒品危害防制條例
【裁判全文】
臺灣板橋地方法院刑事判決                        八十九年度易字第一五八二號
    公  訴  人  臺灣板橋地方法院檢察署檢察官
    被      告  乙○○
右列被告因毒品危害防制條例案件，經檢察官提起公訴 (八十八年度偵字第一七六０
二號)，本院判決如左：
    主  文
乙○○連續施用第二級毒品，處有期徒刑捌月。
扣案之安非他命壹小包（驗餘淨重伍點捌陸公克）沒收銷燬及燈管壹個沒收。
    事  實
一、乙○○曾因施用第二級毒品安非他命案件，經臺灣板橋地方法院檢察署檢察官向
    本院聲請裁定送觀察、勒戒，經本院以八十七年度毒聲字第二七八號裁定送觀察
    、勒戒後，認無繼續施用毒品之傾向，由臺灣板橋地方法院檢察署檢察官於八十
    七年九月二十八日以八十七年度偵字第八六一二號不起訴處分確定；復因施用毒
    品案件，經臺灣板橋地方法院檢察署檢察官向本院聲請裁定送觀察、勒戒，經本
    院再以八十七年度毒聲字第二三六六號裁定送觀察、勒戒後，認有繼續施用毒品
    之傾向，由臺灣板橋地方法院檢察署檢察官向本院聲請裁定令入戒治處所施以強
    制戒治一年，並提起公訴（八十七年度偵字第一八八九三號、第二０七一三號）
    ，本院於八十八年三月二十五日以八十八年度易字第五二一號判處有期徒刑六月
    ，如易科罰金，以三百元折算壹日，嗣經上訴臺灣高等法院，於八十八年六月二
    日撤回上訴確定，猶不知悔改，復基於概括犯意，自八十八年六月初某日起至同
    年七月十七日止，在台北縣板橋市○○街四十五之三號四樓住處及臺北縣的賓館
    ，連續以吸食器施用第二級毒品安非他命多次，平均約每週施用二至三次。嗣於
    八十八年七月十八日下午十七時許，在臺北縣永和市○○路三八０號前為警查獲
    ，並在其皮包內扣得安非他命一小包（驗餘淨重五．八六公克）及其所有供施用
    安非他命所用之燈管乙個。
二、案經臺北縣警察局中和分局報請臺灣板橋地方法院檢察署檢察官偵查起訴。
    理  由
一、右開事實，業據被告乙○○於本院審理中坦承不諱，並有扣案之安非他命一小包
    及燈管乙個附卷可證，而被告為警查獲後所採之尿液經送臺北縣衛生局初驗及法
    務部調查局複驗結果，均呈甲基安非他命陽性反應，此有該臺北縣衛生局八十八
    年七月二十九日北縣衛六字第四三四八七號尿液煙毒檢驗成績書及法務部調查局
    （八九）陸（一）字第八九０三四九０七號檢驗通知書各一紙附卷可稽。另扣案
    之白色結晶體，經檢驗結果，確係第二級毒品安非他命，驗餘淨重五．八六公克
    ，此亦有法務部調查局（八九）陸（一）字第八九０三四八九六號檢驗通知書一
    紙附卷可證。被告曾因施用第二級毒品安非他命案件，經臺灣板橋地方法院檢察
    署檢察官向本院聲請裁定送觀察、勒戒，經本院以八十七年度毒聲字第二七八號
    裁定送觀察、勒戒後，認無繼續施用毒品之傾向，由臺灣板橋地方法院檢察署檢
    察官於八十七年九月二十八日以八十七年度偵字第八六一二號不起訴處分確定；
    復因施用毒品案件，經臺灣板橋地方法院檢察署檢察官向本院聲請裁定送觀察、
    勒戒，經本院再以八十七年度毒聲字第二三六六號裁定送觀察、勒戒後，認有繼
    續施用毒品之傾向，由臺灣板橋地方法院檢察署檢察官向本院聲請裁定令入戒治
    處所施以強制戒治一年，並提起公訴（八十七年度偵字第一八八九三號、第二０
    七一三號），本院於八十八年三月二十五日以八十八年度易字第五二一號判處有
    期徒刑六月，如易科罰金，以三百元折算壹日，嗣經上訴臺灣高等法院，於八十
    八年六月二日撤回上訴確定，此有不起訴處分書、判決書在卷足憑，其於五年內
    三犯毒品危害防制條例第十條第二項之罪甚明，從而本件罪證明確，被告犯行應
    堪認定。
二、核被告乙○○所為，係犯毒品危害防制條例第十條第二項之施用第二級毒品罪。
    其非法持有第二級毒品安非他命之低度行為，已為渠進而施用之高度行為所吸收
    ，不復另論。被告先後多次施用第二級毒品，時間密接，觸犯構成要件相同之罪
    名，顯係基於概括犯意為之，應依刑法第五十六條連續犯之規定，以一罪論並加
    重其刑。又公訴人僅就被告於八十八年七月間某日施用安非他命犯行提起公訴，
    其餘部分未據起訴，惟此部分與未據起訴部分有連續犯之裁判上一罪關係，為起
    訴效力所及，本院自得併予審酌。爰審酌被告之品行、犯罪之動機、目的、手段
    、施用安非他命之次數及犯罪後態度良好坦承犯行等一切情狀，量處如主文所示
    之刑。至扣案之安非他命一小包，驗餘淨重五．八六公克，被告雖否認為其所有
    ，惟該扣案之安非他命係毒品危害防制條例所定之第二級毒品，為查獲之毒品，
    不問屬於犯人與否，均併依毒品危害防制條例第十八條第一項前段之規定沒收銷
    燬；另扣案之燈管一個，被告否認為其所有，辯稱：雖安非他命及燈管在伊皮包
    內起獲，惟該等物品均非伊所有云云，訊據證人即當場查獲之警員甲○○於本院
    審理中到庭證稱：當天有線報有人持有毒品，並說該人特徵，伊便穿便服去，於
    被告攔計程車時攔他，他看到伊後就跑，追他時他邊跑邊將東西丟掉，伊撿起來
    他丟的香煙盒，發現內有安非他命，結果在便利商店捉到他，他承認吸食器是他
    的，沒有承認安非他命是他的等語，是該燈管既係於被告所有之皮包內查獲，且
    其亦自承施用安非他命，則該燈管應係其所有供施用安非他命所用之物，併依法
    宣告沒收之。
據上論斷，應依刑事訴訟法第二百九十九條第一項前段，毒品危害防制條例第十條第
二項、第十八條第一項前段，刑法第十一條前段，第五十六條、第三十八條第一項第
二款，判決如主文。
本案經檢察官吳宗光到庭執行職務
中      華      民      國      八十九      年    七      月    三十一  日
                                      臺灣板橋地方法院刑事第六庭
                                          法  官  徐  蘭  萍
右正本證明與原本無異
如不服本判決應於送達後十日內向本院提出上訴狀
                                          書記官  藍  淑  芬
中      華      民      國      八十九      年    八      月    四      日
附錄本案論罪科刑法條全文：
毒品危害防制條例第十條：
施用第一級毒品者，處六月以上五年以下有期徒刑。
施用第二級毒品者，處三年以下有期徒刑。


司法院資訊處製作；財團法人民間司法改革基金會備份。
